sl-SI: Orientacija glasbila s prostim jezičkom: Ročno (držano na koncu); Ročno (podprto v naročju); Z naramnim pasom; Drugo
pt-BR: Orientação do instrumento de palheta livre: De mão (segurado pelas extremidades); De mão (apoiado no colo); Com alça de ombro; Outra
nl: Vrijrietinstrument oriëntatie: Handheld (aan uiteinde vastgehouden); Handheld (ondersteund door schoot); Met schouderband; Overige
pl: Orientacja instrumentu stroikowego: Ręczna (trzymana na końcach); Ręczna (oparta na kolanach); Z paskiem na ramię; Inna
tr: Serbest kamışlı enstrüman oryantasyonu: Elde taşınır (uçtan tutmalı); Elde taşınır (kucak destekli); Omuz askılı; Diğer
vi: Hướng cầm/chơi nhạc cụ hơi: Cầm tay (cầm dọc); Cầm tay (đặt trên đùi); Đeo vai; Khác
el: Προσανατολισμός οργάνου ελεύθερης γλωσσίδας: Χειρός (κράτημα στην άκρη); Χειρός (στήριξη στα πόδια); Με ιμάντα ώμου; Άλλο
bg-BG: Ориентация на езичков инструмент: Ръчен (държан в края); Ръчен (подпиран в скута); С презрамка за рамо; Друго
zh-TW: 自由簧樂器持握方式: 手持 (端持); 手持 (置於腿上); 肩背式; 其他
de: Ausrichtung des Durchschlagzungeninstruments: Handgehalten (am Ende gehalten); Handgehalten (auf dem Schoß abgestützt); Mit Schultergurt; Sonstiges
fr: Orientation de l’instrument à anches libres: Tenu à la main (tenu par l'extrémité); Tenu à la main (appuyé sur les genoux); À bandoulière; Autre
nb: Orientering av fritt rørinstrument: Håndholdt (holdt i enden); Håndholdt (støttet på fanget); Med skulderstropp; Annet
th: การวางแนวเครื่องดนตรีแบบไม่มีลิ้น: ถือด้วยมือ (จับส่วนปลาย); ถือด้วยมือ (วางบนตัก); สายสะพายไหล่; อื่นๆ
ko: 프리리드 악기 방향: 휴대형(엔드 헬드); 휴대형(무릎 지지형); 어깨 끈 부착형; 기타
da: Orientering af fritungeinstrument: Håndholdt (holdt i enden); Håndholdt (støttet på skødet); Med skulderrem; Andet
hr-HR: Orijentacija instrumenta sa slobodnim jezičkom: Ručno (držanje za kraj); Ručno (uz oslonac u krilu); Preko ramena; Ostalo
sv: Orientering av fritt rörbladsinstrument: Handhållen (hålld i änden); Handhållen (med stöd i knät); Axelremshängd; Övrigt
zh-CN: 自由簧乐器朝向: 手持（端握）; 手持（腿托）; 肩背; 其他
lt-LT: Laisvaliežuvio instrumento orientacija: Laikomas rankose (už galo); Laikomas rankose (remiamas į kelius); Su diržu per petį; Kita
cs: Orientace nástroje s volným jazýčkem: Do ruky (držení za konec); Do ruky (s oporou na klíně); S popruhem přes rameno; Jiná
pt-PT: Orientação de instrumentos de palheta livre: Portátil (seguro na extremidade); Portátil (apoiado no colo); De pôr ao ombro; Outro
en: Free-reed instrument orientation: Handheld (end-held); Handheld (lap-supported); Shoulder-strapped; Other
it: Orientamento dello strumento ad ancia libera: Tenuto a mano (all'estremità); Tenuto a mano (appoggiato in grembo); A tracolla; Altro
fi: Vapaalehdykkäsoittimen suunta: Kädessä pidettävä (päästä pidettävä); Kädessä pidettävä (sylissä tuettu); Olkahihnallinen; Muu
sk-SK: Orientácia nástroja s voľným jazýčkom: Do ruky (držané za koniec); Do ruky (podoprené o kolená); Na popruhu cez rameno; Iné
hu: Szabadon lengő nádnyelves hangszerek irányultsága: Kézi (végein fogott); Kézi (ölben tartott); Vállpántos; Egyéb
ja: フリーリード楽器の向き: 手持ち (端持ち); 手持ち (膝のせ); ショルダーストラップ付き; その他
ro-RO: Orientarea instrumentului cu ancii libere: Ținut în mână (la capăt); Ținut în mână (sprijinit pe genunchi); Cu curea de umăr; Altele
es: Orientación de los instrumentos de lengüeta libre: Portátil (sujeción por el extremo); Portátil (apoyado en el regazo); Con correa para el hombro; Otro
ru: Ориентация язычкового духового инструмента: Ручная (удерживаемая за концы); Ручная (с опорой на колени); С плечевым ремнем; Другое